Inventaris van het archief van de Directie Curatieve Zorg en taakvoorganger van het Ministerie van Volksgezondheid, Welzijn en Sport, 1995-2006
Nationaal Archief, Den Haag
- Taakuitvoering van de Directie Curatieve Zorg en taakvoorganger-, 2
  - Gezondheid en milieuhygiëne-, 2.1
    - Gezondheidszorg-, 2.1.1
      - Gezondheidszorg naar aard van de afwijkingen-, 2.1.1.2
        - Zorg voor lichamelijk zieken en gewonden-, 2.1.1.2.1
          - Extramurale zorg-, 2.1.1.2.1.2
            - Thuiszorg-, 2.1.1.2.1.2.2
              - Stukken betreffende implementatie van thuiszorgmaatregelen, 1996-1999; 334-343; 8 omslagen, 1 deel en 1 stuk
                - Opstellen van de rapportage inzake het vooronderzoek met betrekking tot de frictiekosten van de invoering van de 'Knip in de thuiszorg' en de 'Eigen Bijdrageregeling Thuiszorg', uitgevoerd door KPMG Gezondheidszorg te Amstelveen in opdracht van het Ministerie van Volksgezondheid, Welzijn en Sport 1997-, 337; omslag
                - Rapportage van bevindingen 'Task Force inzake invoering Eigen Bijdrageregeling Thuiszorg' van de Task Force Eigen Bijdrageregeling Thuiszorg, ingesteld door het Ministerie van Volksgezondheid, Welzijn en Sport en de Landelijke Vereniging voor Thuiszorg 1997-, 338; stuk
                - Verslaggeving van de werkzaamheden van beleidsmedewerker A.H. Zwennes van het Ministerie van Volksgezondheid, Welzijn en Sport met betrekking tot de invoerings- en voorlichtingsactiviteiten omtrent de eigen bijdrageregeling 1997-, 339; omslag
                - Opstellen van het slotdocument 'Task Force Eigen Bijdrageregeling Thuiszorg', uitgevoerd door KPMG Management Consulting NV te Maarssen, mede in opdracht van het Ministerie van Volksgezondheid, Welzijn en Sport 1998-, 340; omslag
                - Indicatiestelling ten behoeve van de thuiszorg 1997-1999, 341-342
                - Rapport 'Onderzoek Integrale Indicatiestelling thuiszorg in het eerste compartiment (AWBZ), uitgevoerd mede in opdracht van het Ministerie van Volksgezondheid, Welzijn en Sport 1997-, 341; deel
                - Informeren van de voorzitter van der Tweede Kamer en de voorzitter van de Vaste Commissie voor Volksgezondheid, Welzijn en Sport van de Tweede Kamer inzake de second opinion voor de indicatiestelling ten behoeve van de thuiszorg 1999-, 342; omslag
                - Informeren van de minister en de staatssecretaris inzake de marktwerking in de thuiszorg 1999-, 343; omslag
              - Stukken betreffende het beantwoorden van Tweede Kamervragen inzake diverse aspecten van de thuiszorg, 1997-; 344; omslag
              - Stukken betreffende het departementaal aanbieden van de 'Databank thuiszorg' met de analyse van parlementaire stukken van de Eerste en Tweede Kamer inzake de thuiszorg naar aanleiding van het aantreden van de regering onder leiding van minister-president W. Kok, 1997-; 345; omslag
              - Stukken betreffende het informeren van de minister, de staatssecretaris en de voorzitter van de Tweede Kamer inzake de nota's 'Thuiszorg en zorg thuis' en 'Verkenning ouderenzorg 1995 - 2000', 1997-; 346-347; 1 pak en 1 omslag
                - Apr. - mei 14 -, 346; pak
                - Mei 15 - aug. -, 347; omslag
              - Stukken betreffende de wijziging van toelating van instellingen in de thuiszorg, 1997-1998; 348-350; 3 omslagen
                - Adviseren van de staatssecretaris inzake de tijdelijke regeling voor spreiding en behoefte in het kader van de toelating van instellingen na 1 januari 1998 1997-, 348; omslag
                - Opstellen van circulaires aan de thuiszorginstellingen inzake de wijziging van toelating van instellingen na 1 januari 1999 1998-, 349; omslag
                - Opstellen van het rapport 'Toelating van thuiszorginstellingen: een voorstel voor het operationaliseren van de criteria spreiding en behoefte voor de thuiszorg in 1998', uitgevoerd door Coopers & Lyland te Utrecht in opdracht van het Ministerie van Volksgezondheid, Welzijn en Sport 1998-, 350; omslag
              - Stukken betreffende het informeren van de voorzitter van de Tweede Kamer en het adviseren van de minister en de staatssecretaris inzake de totstandkoming van de Voortgangsrapportage 'Thuiszorg', 1997-1998; 351-353; 1 pak en 2 omslagen
                - 1997 apr. - mei -, 351; omslag
                - 1997 juni - nov. -, 352; omslag
                - 1998-, 353; pak
              - Stukken betreffende het voeren van departementaal overleg en het adviseren van de staatssecretaris inzake de totstandkoming van het rapport 'Doelmatigheid in de Thuiszorg: de resultaten van vergelijkend onderzoek naar de doelmatigheid en bedrijfsvoering van thuiszorginstellingen', uitgevoerd door Bakkenist Management Consultance te Amsterdam in opdracht van het Ministerie van Volksgezondheid, Welzijn en Sport, 1997-1999; 354-355; 2 omslagen
                - 1997 jan. - sep. 25 -, 354; omslag
                - 1997 sep. 29 - 1999 -, 355; omslag
              - Stukken betreffende het beantwoorden van Kamervragen van de Tweede Kamerleden L.H.J.M. Dankers, A.C. Kant en J.G.C.A. Marijnissen over diverse aangelegenheden inzake de thuiszorg, 1998-; 356; omslag
              - Stukken betreffende het informeren van de staatssecretaris en de voorzitter van de Ziekenfondsraad inzake het Besluit zorgaanspraken bijzondere ziektekostenverzekering, artikel 15, lid1, sub a en lid 1b in verband met de toedeling van thuiszorg, 1998-; 357; omslag
              - Stukken betreffende het informeren van de staatssecretaris en het voeren van departementaal overleg inzake het overleg met de zorginstellingen in de vier grote steden met betrekking tot de thuiszorg, 1998-; 358; omslag
              - Stukken betreffende het informeren van de staatssecretaris over de rapporten inzake de quick scan van de wachtlijstproblematiek bij de thuiszorginstellingen, uitgevoerd Research voor Beleid BV te Leiden in opdracht van het Ministerie van Volksgezondheid, Welzijn en Sport, 1998-; 359; omslag
              - Stukken betreffende het informeren van de staatssecretaris, de voorzitter van de Tweede Kamer en de Ziekenfondsraad inzake diverse aangelegenheden met betrekking tot de thuiszorg, 1998-; 360; pak
              - Stukken betreffende het opstellen van het rapport 'Thuiszorg binnen VWS' van de Directie Curatieve Somatische Zorg, 1998-; 361-362; 1 omslag en 1 deel
                - Departementaal overleg inzake de positionering van de thuiszorg in verband met het rapport 'Thuiszorg binnen VWS' 1998-, 361; omslag
                - Rapport 'Thuiszorg binnen VWS' 1998-, 362; deel
              - Stukken betreffende het informeren van de staatssecretaris en de voorzitter van de Vaste Commissie voor Volksgezondheid, Welzijn en Sport van de Tweede Kamer inzake het 'Benchmarktonderzoek Thuiszorg' van PricewaterhouseCoopers en Berenschot te Utrecht, mede uitgevoerd in opdracht van het Ministerie van Volksgezondheid, Welzijn en Sport, 1999-; 363; omslag
              - Stukken betreffende het informeren van de Tweede Kamer over de stand van zaken rond een evaluatieonderzoek naar de subsidieregeling coördinatie van de vrijwillige thuiszorg en mantelzorg, 1999-; 364; omslag
              - Stukken betreffende het voeren van departementaal overleg en het informeren van de Ziekenfondsraad inzake het aanbieden van de polis 'Vitaal Plan' aan verzekerden door het Regionaal Ziekenfonds Groningen (RZG) met betrekking tot het verlenen van voorrang bij thuiszorg, 1999-; 365; omslag
            - overig-, 2.1.1.2.1.2.3
              - Stukken betreffende het opnemen van enkelvoudige ergotherapie als zelfstandige verstrekking in het ziekenfondspakket, 1995-; 366; omslag
              - Stukken betreffende het verlenen van de opdracht aan de Begeleidingscommissie Evaluatieonderzoek voor het tweede evaluatieonderzoek over de integratie van kruiswerk en gezinsverzorging, 1995-1996; 367; omslag
              - Stukken betreffende het opstellen en verlengen van de Subsidieregeling Enkelvoudige Extramurale Ergotherapie, 1996-2000; 368-369; 2 omslagen
                - Adviseren van de minister over de actuele gang van zaken inzake het opstellen van de subsidieregeling 1996-1997, 368; omslag
                - Informeren van de Tweede Kamer en de minister over de verlenging van de subsidieregeling tot 31 december 2000 in voorbereiding van de opname van de verstrekking in de Ziekenfondswet (ZFW) 1999-2000, 369; omslag
              - Stukken betreffende het informeren van de minister en de Tweede Kamer naar aanleiding van het rapport van de Raad voor de Volksgezondheid en Zorg (RVZ) met als titel 'Redesign van de eerste lijn in transmuraal perspectief' inzake de ontwikkelingen en veranderingen in de zorg ten behoeve van de patiënten en de extramurale zorg in het bijzonder, 1999-; 370; pak
              - Stukken betreffende het ontvangen van het rapport 'Oriënterend onderzoek naar het gebruik van lasers in de extramurale gezondheidszorg', uitgevoerd door het Rijksinstituut voor Volksgezondheid en Milieu (RIVM) in opdracht van het ministerie, 2000-; 371; omslag
        - Zorg voor geestelijk zieken-, 2.1.1.2.2
          - Stukken betreffende het beantwoorden van Kamervragen over de beleidsvisie van de Geestelijke Gezondheidszorg (GGZ), 1999-; 372; omslag
          - Stukken betreffende het beantwoorden van Kamervragen van het Tweede Kamerlid A.C. Kant over de sponsoring van het Psychiatrisch Ziekenhuis Delta in Rotterdam door de geneesmiddelenfabrikant Pfizer, 2000-; 373; omslag
        - Zorg voor langdurig en chronisch zieken-, 2.1.1.2.3
          - Stukken betreffende het beantwoorden van Kamervragen van het Tweede Kamerlid J.G.C.A. Marijnissen over de stijging van de mortaliteit in verpleeghuizen, 1996-; 374; omslag
          - Stukken betreffende het bepalen van een regeringsstandpunt inzake het advies mantelzorgondersteuning aan chronisch zieken van de Nationale Commissie Chronisch Zieken (NCCZ), met een evaluatieonderzoek naar de Subsidieregeling Coördinatie Vrijwillige Thuiszorg en Mantelzorg van de Ziekenfondsraad, 1996-1998; 375; omslag
          - Stukken betreffende het opstellen van een toespraak van de minister voor het in ontvangst nemen op 24 juni 1997 van de intentieverklaring 'Genetisch onderzoek en chronische ziekten in de volgende eeuw' van de Vereniging Samenwerkende Ouder- en Patiëntenorganisaties (VSOP) en de Nationale Commissie Chronisch Zieken (NCCZ), 376; omslag
        - Zorg voor orgaangehandicapten-, 2.1.1.2.4
          - Stukken betreffende het geven van een reactie op het rapport 'Evaluatie harttransplantaties' van de Ziekenfondsraad, 1994-1995; 377-378; 2 omslagen
            - 1994 -, 377; omslag
            - 1995 -, 378; omslag
          - Stukken betreffende het voorbereiden en realiseren van de capaciteitsverruiming van open hartoperaties, 1994-1996; 379; omslag
          - Stukken betreffende het voeren van overleg op 24 januari 1996 met de Raad van Bestuur van het Academisch Ziekenhuis Rotterdam te Rotterdam over de oprichting van een centrum voor hartlongtransplantaties, 380; omslag
          - Stukken betreffende de zorgverlening aan mensen met een herseninfarct of hersenbloeding (CVA-patiënten: cerebrovasculair accident, ook wel "beroerte" genoemd), 1996-1999; 381-385; 3 pakken en 2 omslagen
            - Het uitvoeren van de zorgverlening aan mensen met een herseninfarct of hersenbloeding (CVA-patiënten) 1996-1997, 381; pak
            - Nota's aan de minister met betrekking tot voorgenomen oprichting van herstellingsoorden door de Stichting CVA Nederland ten behoeve van CVA-patiënten 1996-1998, 382; pak
            - Het voorbereiden van het Algemeen Overleg van 15 mei 1997 met de Vaste Commissie voor Volksgezondheid, Welzijn en Sport over CVA 1997-, 383; pak
            - Het voorbereiden van het Algemeen Overleg van 3 december 1997 met de Vaste Commissie voor Volksgezondheid, Welzijn en Sport over CVA 1997-, 384; omslag
            - Het informeren van de Tweede Kamer over het beleid op het gebied van de zorg voor CVA-patiënten 1997-1999, 385; omslag
          - Stukken betreffende het informeren van de Eerste en Tweede Kamer inzake het bepalen van een standpunt op het gebied van de nier-pancreastransplantatie, 1997-1998; 386; omslag
      - Gezondheidszorg voor verschillende groepen-, 2.1.1.3
        - Moederschapzorg-, 2.1.1.3.1
          - Prenatale zorg-, 2.1.1.3.1.1
            - Stukken betreffende het informeren van de Tweede Kamer over de criteria voor prenatale diagnostiek, 1995-1996; 387; omslag
            - Stukken betreffende het voorbereiden van het Algemeen Overleg van 22 mei 1996 met de Vaste Commissie voor Volksgezondheid, Welzijn en Sport over prenatale diagnostiek, 388
          - Kraamzorg-, 2.1.1.3.1.2
            - Stukken betreffende het informeren van de Tweede Kamer en de Vaste Commissie voor Volksgezondheid, Welzijn en Sport over de stand van zaken met betrekking tot het beleid en ontwikkelingen in het veld van de kraamzorg, 1999-2000; 389; omslag
            - Stukken betreffende het informeren van de Tweede Kamer over de resultaten van onderzoek naar en rapportage over de kraamzorg in Nederland, verricht door de Nederlandse Organisatie voor Toegepast-Natuurwetenschappelijk Onderzoek Preventie en Gezondheid (TNO-PG), 2001-2002; 390; pak
        - Pasgeborenen en zuigelingenzorg-, 2.1.1.3.2
          - Stukken betreffende het informeren en het beantwoorden van vragen van de Tweede Kamer over intensive care voor pasgeborenen, 2000-; 391-392; 2 omslagen
            - Het beantwoorden van Kamervragen van het Tweede Kamerlid C. Hermann over intensive cares voor pasgeborenen 2000-, 391; omslag
            - Het informeren van de Tweede Kamer over het advies van de Gezondheidsraad inzake intensive care voor pasgeborenen 2000-, 392; omslag
        - Zorg voor kinderen-, 2.1.1.3.3
          - Stukken betreffende het informeren van de Vaste Commissie voor Volksgezondheid, Welzijn en Sport over de intensive care voor kinderen en het transport van ernstig zieke kinderen, 2000-; 393; omslag
          - Stukken betreffende het informeren van de Tweede Kamer over de voortgang van het overleg met de Vereniging van Academische Ziekenhuizen (VAZ) en Zorgverzekeraars Nederland (ZN) over kinder intensive cares en neonatologie, alsmede het reageren op de moties van de Tweede Kamerleden A. Kant, K. Arib, C. Hermann, S. Buijs en B.J. van der Vlies ingediend tijdens het plenaire debat Intensive Care op 23 januari 2002, 2001-2002; 394; pak
          - Stukken betreffende het informeren van de Vaste Commissie voor Volksgezondheid, Welzijn en Sport over het rapport van de Inspectie voor de Gezondheidszorg inzake de kwaliteit en bereikbaarheid van de intensive care voor kinderen, 2002-; 395; omslag
          - Nota aan de staatssecretaris inzake het onderzoeksrapport van de Inspectie voor de Gezondheidszorg (IGZ) over het zorgverleningsproces in de zaak 'Savanna'; een onderzoek naar de kwaliteit van het zorgverleningsproces aan Savanna de J., overleden als gevolg van kindermishandeling, 2005-; 396; omslag
        - Arbeidsgerelateerde gezondheidszorg-, 2.1.1.3.4
          - Stukken betreffende het geven van een opdracht aan ZorgOnderzoek Nederland, overeenkomstig het convenant tussen het Ministerie van Volksgezondheid, Welzijn en Sport en het Praeventiefonds, voor het vaststellen van het programma inzake het verbeteren van de samenwerking tussen de curatieve- en de sociaalgeneeskundige sector bij de sociaal-medische begeleiding van zieke werknemers, 1995-1998; 397; omslag
          - Stukken betreffende het beantwoorden van Kamervragen van diverse Kamerleden over extra spreekuurfaciliteiten ten behoeve van zieke werknemers, 1997-; 398; omslag
          - Stukken betreffende het informeren van de Tweede Kamer over de grenzen van arbozorg, curatieve zorg en geestelijke gezondheidszorg, 1998-1999; 399; pak
          - Stukken betreffende het beantwoorden van Kamervragen van het Tweede Kamerlid A.C. Kant over het door het Medisch Centrum Leeuwarden (MCL) opgerichte centrum voor beroepskwalen en over de Stichting Centra voor Arbeid en Gezondheid in Nederland (CAGIN), 1999-; 400; omslag
          - Stukken betreffende het opstellen van notities over het grensvlak tussen de arbodienstverlening en reguliere gezondheidszorg en het informeren van de Eerste en Tweede Kamer hierover, 1999-; 401; pak
      - Gezondheidszorg naar de aard van de behandeling-, 2.1.1.4
        - Tandheelkundige behandeling-, 2.1.1.4.1
          - Stukken betreffende het beantwoorden van Kamervragen van het Tweede Kamerlid M. Smits over tandheelkundige boorkoppen, 1996-; 402; omslag
          - Stukken betreffende het beantwoorden van Kamervragen van het Tweede Kamerlid P.A.L. Mulder-Van Dam (CDA) over hygiënerichtlijnen voor tandartsen, 1996-1997; 403; omslag
          - Stukken betreffende het bepalen van een standpunt ten aanzien van het advies van de Gezondheidsraad over tandheelkundige restauratiematerialen en het verstrekken van dit advies en het standpunt aan de Eerste en Tweede Kamer, 1998-; 404; omslag
          - Stukken betreffende het informeren van de Tweede Kamer over de rapportage van de Economische Controledienst over de tarieven van tandartsen, 1998-1999; 405; omslag
          - Stukken betreffende het informeren van de Tweede Kamer over het eindrapport van de Adviesgroep Capaciteit Mondzorg en het standpunt van de minister hierover, 1999-2000; 406; omslag
          - Stukken betreffende het reageren op een brief van de minister van Economische Zaken inzake het voornemen van de minister van Volksgezondheid, Welzijn en Sport om afwijzend te reageren op het voorstel van de Nederlandse Maatschappij tot bevordering der Tandheelkunde (NMT) om op experimentele basis de tarieven voor orthodontie buiten werkingssfeer van de Wet Tarieven Gezondheidszorg te plaatsen, 1999-2000; 407; omslag
          - Stukken betreffende het informeren van de Tweede Kamer over de evaluatie van het reduceren van het tandheelkundig pakket als gevolg van de stelselwijziging van 1995, 2001-; 408; omslag
          - Stukken betreffende het uitwerken van de herziening van het tandheelkundig pakket en het informeren van de ministerraad en de Tweede Kamer hierover, 2001-2004; 409
        - Verloskundige behandeling-, 2.1.1.4.2
          - Stukken betreffende het beantwoorden van Kamervragen van de Tweede Kamerleden R.H. Oudkerk en L.P. Middel over klachten met betrekking tot de afdeling gynaecologie van het Eemland Ziekenhuis Amersfoort, 1997-; 410; omslag
          - Stukken betreffende de werkzaamheden van de Stuurgroep Modernisering Verloskundige Zorgverlening (MVZ), 1999-2001; 411-412; 2 pakken
            - Vergaderstukken van de stuurgroep 1999-2000, 411; pak
            - Het informeren van de minister en de Vaste Commissie voor Volksgezondheid, Welzijn en Sport (VWS) over de rapportage van de Stuurgroep Modernisering Verloskundige Zorgverlening (MVZ) 2000-2001, 412; pak
          - Stukken betreffende het informeren van de Tweede Kamer over de te nemen maatregelen die tijdens het Algemeen Overleg van 30 maart 2000 zijn besproken over de verloskundige zorg en de positie van de thuisbevallingen in Nederland, 413; pak
          - Stukken betreffende het laten uitvoeren door het College Bouw Ziekenhuisvoorzieningen van een uitvoeringtoets inzake de bereikbaarheid van tweedelijns verloskundige zorg, 2000-2001; 414; pak
          - Stukken betreffende het informeren van de Tweede Kamer over de reactie van de minister op de rapporten 'Crisisbeheersing eerstelijns verloskunde' en 'tijdbesteding in verloskundige praktijken / basistaken verloskunde', 2001-; 415; omslag
        - Oogheelkundige behandeling-, 2.1.1.4.3
          - Stukken betreffende het adviseren van de minister over het overleg met diverse instanties inzake de doorberekening van praktijkkosten en consulttarieven van extramuraal werkende oogartsen, 1995-1997; 416; pak
          - Stukken betreffende het informeren van de Tweede Kamer over de voortgang van het onderzoek van de Rijksuniversiteit Limburg (RUL) inzake de verbetering van de onderlinge afstemming in de oog(heelkundige) zorg en over de knelpunten in de oogzorg, 1996-1999; 417; pak
          - Stukken betreffende het beoordelen van het advies 'Retinitis pigmentosa. Beoordeling van een buitenlandse behandelmethode' van de Gezondheidsraad en het informeren van de Eerste en Tweede Kamer hierover, 1997-1998; 418; pak
          - Stukken betreffende het voorbereiden van het Algemeen Overleg van 28 mei 1997 van de minister met de Vaste Commissie voor Volksgezondheid, Welzijn en Sport over de oogzorg, 1997-1998; 419
          - Stukken betreffende het informeren van de Vaste Commissie voor Volksgezondheid, Welzijn en Sport over de vraag naar en het aanbod van oogartsen in verband met de wachtlijsten in de oogheelkundige zorg, 2000-2001; 420; omslag
      - Gezondheidszorg naar aard van de verstrekking-, 2.1.1.5
        - Verstrekking van vervoer / ambulancezorg-, 2.1.1.5.1
          - Stukken betreffende het instellen en samenstellen en de werkzaamheden van de Projectgroep Informatievoorziening Ambulancehulpverlening, ten behoeve van een onderzoek door de Stichting Informatiecentrum Gezondheidszorg (SIG) naar de informatiebehoefte in het kader van artikel 19 van de Wet Ambulancevervoer (WAV), 1994-1995; 421; omslag
          - Nota's aan de minister inzake de bestuurlijke ophanging van het ziekenvervoer in verband met de kostenreductie van het ambulancevervoer, 1995-1996; 422; omslag
          - Stukken betreffende het beantwoorden van Kamervragen van het Tweede Kamerlid J.D. Gabor op het gebied van het ambulancevervoer en van de Tweede Kamerleden R.H.L.M van Boxtel en N.G. van 't Riet over het Geïntegreerd Meldkamer Systeem (GMS), 1995-1997; 423; omslag
          - Vergaderstukken van de Begeleidingscommissie onderzoek kostenontwikkeling ziekenvervoer, 1996-; 424; omslag
          - Stukken betreffende het informeren van de minister en de Tweede Kamer over de voorgenomen overbrenging van het zittend ziekenvervoer naar de verantwoording van de gemeenten en de aanpassing van de regelgeving in het kader van de Ziekenfondswet (ZFW) en de Wet op de Toegang tot Ziektekostenverzekeringen (WTZ), 1996-1998; 425; pak
          - Stukken betreffende het opstellen van een brief aan de ministerraad en de minister-president inzake het overleg met de Ministeries van Financiën, Economische Zaken en Binnenlandse Zaken over de samenstelling en organisatie van de Regionale Ambulancevoorziening (RAV's) ten opzichte van de marktwerking, 1997-; 426; omslag
          - Stukken betreffende het beantwoorden van Kamervragen van diverse Kamerleden over de ambulanceverlening in Zeeland, over de scholing van ambulancepersoneel, over de ambulancezorg in Zuidoost Brabant, over de ambulancezorg in Noord-Brabant, over de ambulancediensten van Verenigd Streekvervoer Nederland (VSN), over de ambulancedienst in Twente en over het disfunctioneren van het zogenaamde CallMaxsysteem in de regio Harderwijk, 1997-1999; 427; omslag
          - Stukken betreffende het informeren van de Tweede Kamer en de minister over de budgettering ambulancezorg 1998 en de aanpassing van het budgetmodel voor ambulancediensten, 1997-1999; 428; omslag
          - Stukken betreffende de aanpak van het realiseren van de taakstelling met betrekking tot het zogenaamde 'overig ziekenvervoer', 1999-; 429; omslag
          - Rapport 'Verbeteringen in het doelgroepenvervoer', opgesteld door het Bureau voor Economische Argumentatie van KPMG (Kleynveld, Peat, Marwick, Goedeler) te Hoofddorp mede in opdracht van het ministerie, met geleidebrief, 1999-2000; 430; omslag
          - Stukken betreffende het informeren van de Vaste Commissie voor Volksgezondheid, Welzijn en Sport over de financiële knelpunten in de ambulancesector voor het jaar 2000, 1999-2001; 431; pak